臺灣苗栗地方法院刑事判決　　　　　　　　　　　　　九十三年度易字第二○三號
　　公　訴　人　臺灣苗栗地方法院檢察署檢察官
　　被　　　告　寅○○
右列被告因竊盜案件，經檢察官聲請以簡易判決處刑（九十三年度偵字第一五五五號
），及移送併辦（九十三年度偵字第一六八四號、第一九三五號、第一九三六號、第
二○一八號、第二○○三號、第二○二一號、第二○八八號、第二○九六號、第二四
一九號），經合議庭裁定改依簡式審判程序，判決如左：
    主  文
寅○○共同連續攜帶兇器竊盜，累犯，處有期徒刑參年陸月。
Ｌ型鈑手壹支、螺絲起子貳支、鑰匙貳支均沒收。
    事  實
一、寅○○於民國八十九年間因竊盜案件，為本院判處有期徒刑十月，於九十年四月
    九日確定，於九十一年八月二十三日縮短刑期執行完畢。其基於意圖為自己不法
    之所有之概括犯意，如附表一至附表十所示自九十二年十一月十三日中午十二時
    五十分起至九十三年五月二十二日晚上十一時四十五分止，如附表一至附表十所
    示之以徒手或以自備鑰匙，或攜帶在客觀上對人之生命、身體、安全構成威脅，
    具有危險性，可為兇器的螺絲起子或Ｌ型鈑手（移送書所記載Ｔ型鈑手）等物，
    連續於附表一至附表十所示之時間、地點，以所示方法，竊取如附表一至附表十
    所示之人所有，如附表一至附表十所示之物。後因其於九十三年四月十日上午六
    時三十分，駕駛竊得之如附表一所示自用小客車，行經苗栗縣頭份鎮○○里○○
    路之「翔大加油站」加油時為警查獲，並扣得其所有，供其竊盜所用的鑰匙一支
    ，及分別如附表一至附表十所示之時間、地點，經警查獲，或扣得如附表二至附
    表十所示之物。
二、案經苗栗縣警察局竹南分局報請臺灣苗栗地方法院檢察署檢察官提起公訴及苗栗
    縣警察局竹南分局、頭份分局報請臺灣苗栗地方法院檢察署檢察官移送併案審理
    。
    理  由
壹、關於程序方面：
    按「除被告所犯為死刑、無期徒刑、最輕本刑為三年以上有期徒刑之罪或高等法
    院管轄第一審案件者外，於前條第一項程序進行中，被告先就被訴事實為有罪之
    陳述時，審判長得告知被告簡式審判程序之旨，並聽取當事人、代理人、辯護人
    及輔佐人之意見後，裁定進行簡式審判程序」，刑事訴訟法第二百七十三條之一
    第一項定有明文。查被告涉犯從一重處刑之刑法第三百二十一條第一項第三款攜
    帶兇器竊盜罪，其中最高法定刑為五年以下有期徒刑，非最輕本刑為三年以上有
    期徒刑之罪，且被告於本院九十三年八月五日準備程序進行中，復就被訴之事實
    為有罪之陳述，經告知被告簡式審判程序之旨，被告及公訴人對於本件改依簡式
    審判程序審理亦均表示無意見，是本院即依前揭刑事訴訟法規定，裁定本件進行
    簡式審判程序，合先敘明。
貳、實體方面：
一、被告寅○○對於如附表一至附表十所示之事實均坦白承認，並有如附表一至附表
    十所示證據足以為證，其自白與事實相符，堪已採信。且被告竊盜時所攜帶的螺
    絲起子及Ｌ型鈑手，在客觀上對人之生命、身體、安全構成威脅，具有危險性，
    被告攜之行竊，極易用以傷人，有行兇的可能，自係刑法第三百二十一條第一項
    第三款所稱之兇器。本件事證明確，被告犯行可以認定。
二、論罪科刑部分：
  （一）被告如附表一至附表五、附表七及附表九、附表十，所為均係犯刑法第三百
        二十條第一項之竊盜罪；被告於如附表六及附表八攜帶可為兇器的Ｌ型鈑手
        、螺絲起子竊盜，所為係犯刑法第三百二十一條第一項第三款之攜帶兇器竊
        盜罪。
  （二）公訴起訴事實雖僅提如附表一的竊盜行為，惟附表二至附表十之竊盜行為，
        與起訴所提及部分，時間緊接，手法相同，被告又係基於概括犯意所為，仍
        為起訴效力所及，且檢察官請求併案，本院自應併予審究。被告先後如附表
        一至附表十之刑法第三百二十條第一項、第三百二十一條第一項第三款之竊
        盜犯行，時間緊接，觸犯構成要件相同之罪名，且係基於概括犯意所為，為
        連續犯，依刑法第五十六條規定以一罪論，並應論以情節較重之如附表八所
        示的刑法第三百二十一條第一項第三款之共同攜帶兇器竊盜罪（共同正犯部
        分詳如附表所述），並加重其刑。附表三被告與李祐材、附表七被告與黃明
        儀分別具有犯意聯絡及行為分擔，各應依刑法第二十八條論以共同正犯。
  （三）被告有事實欄所示之竊盜罪執行完畢，有臺灣高等法院被告全國前案紀錄表
        可憑，其於五年之內再犯本件有期徒刑以上之竊盜罪，為累犯，應依刑法第
        四十七條之規定加重其刑，被告有前開二種以上刑之同時加重，因此依刑法
        第七十條之規定遞加重之。
  （四）因此審酌被告的素行，有台灣高等法院被告全國前案紀錄表及台灣苗栗地方
        法院檢察署刑案資料查註紀錄表在卷可稽、本件犯罪的動機、目的、手段、
        次數多達十二次（附表十有三次竊盜）、對社會治安所生危害、所得財物大
        部分均以返還被害人所生危害及犯後坦承犯行的態度、檢察官具體求處有期
        徒刑三年六月等一切情狀，量處如主文所示之刑。
  （五）扣案的Ｌ型鈑手一支（九十三年度偵字第二○八八號）、螺絲起子二支（九
        十三年度偵字第一六八四號）、鑰匙二支（九十三年度偵字第一五五五號、
        九十三年度偵字第二○九六號），係被告所有，供其犯罪所用或預備犯罪所
        用之物（詳如附表所述），業據被告供承在卷，併依刑法第三十八條第一項
        第二款規定宣告沒收。至被告其他如附表四、附表五、附表九所示的鑰匙，
        雖係被告所有，供其犯罪所用之物，惟已丟棄滅失，並未扣案，為免將來執
        行之困難，故均不另為沒收之諭知。
三、本件於言詞辯論時，經公訴人具體求刑有期徒刑三年六月，被告亦同意就此科刑
    為判決，嗣經本院於言詞辯論終結後，當庭宣示判決，被告亦以言詞陳明願捨棄
    上訴權並記明筆錄，依刑事訴訟法第三百五十七條第一項、第三百五十八條第一
    項但書、第三百五十九條規定，被告因捨棄上訴權而喪失其上訴權，特此敘明。
據上論斷，應依刑事訴訟法第二百七十三條之一第一項、第二百九十九條第一項前段
、刑法第五十六條、第三百二十一條第一項第三款、第二十八條、第四十七條、第三
十八條第一項第二款，判決如主文。
本案經檢察官黃智炫到庭執行職務。
中　　　華　　　民　　　國　　九十三　　年　　　八　　　月　　　五　　　日
                              臺灣苗栗地方法院刑事第三庭
                                      法  官  張珈禎
右正本證明與原本無異。
如不服本判決，應於判決送達後十日內向本院提出上訴狀（應附繕本），上訴於臺灣
高等法院臺中分院。
被告寅○○不得上訴。
                                      書記官  盧俊良
中　　　華　　　民　　　國　　九十三　　年　　　八　　　月　　 十一 　　日
附表一 （九十三年度偵字第一五五五號起訴部分）
一、事實：寅○○為代步之用，基於意圖為自己不法所有之犯意，於九十三年四月六
    日凌晨零時三十分，在苗栗縣頭份鎮○○里○○○路四○九號前，徒手以自備之
    鑰匙一支，竊取戊○○所有之車牌號碼為ＭＦ八五四二號自用小貨車一台，得手
    後留供己用，嗣於同月十日上午六時三十分，寅○○駕駛前開車輛至苗栗縣頭份
    鎮○○里○○路之「翔大加油站」加油時為警查獲，並扣得鑰匙一支。
二、證據：被竊之自用小貨車發還被害人之贓物認領保管單一紙、被竊自用小貨車及
    扣案鑰匙之照片各一張、車輛竊盜、車牌失竊資料個別查詢報表一份、被告寅○
    ○之自白、被害人戊○○之指述。
三、適用法條：刑法第三百二十條第一項竊盜罪。
四、沒收：扣案鑰匙一支為被告所有，且係供其犯罪所用之物，業據其供述在卷，應
    依據刑法第三十八條第一項第二款宣告沒收。
附表二：（九十三年度偵字第二○一八號併案部分）
一、事實：寅○○基於意圖為自己不法所有之概括犯意，於九十二年十一月十三日中
    午十二時五十分，在苗栗縣竹南鎮○○里○○路三八一巷二二號萬邦熱能工業有
    限公司，徒手竊取甲○○所有之絞牙機，得手後，置放於機車踏板上逃逸，經甲
    ○○依據絞牙機的漏油路徑，循線查獲寅○○因載運絞牙機重心不穩，將絞牙機
    掉落地面，試圖搬上機車之際，為甲○○發現，寅○○棄絞牙機逃逸，後為警查
    獲而供述得知。
二、證據：被告寅○○自白、被害人甲○○指述、車籍查詢資料、照片六張。
三、適用法條：刑法第三百二十條第一項。
四、沒收：無。
附表三（九十三年度偵字第一九三六號併案部分）
一、事實：寅○○基於意圖為自己不法所有之概括犯意，與亦有竊盜犯意之李祐材於
    九十三年一月三日下午二時許，在苗栗縣竹南鎮崎頂里二鄰牧場八之二號，竊取
    辛○○所有鐵板二塊，得手後，使用機車載運至竹南鎮○○路五○六巷一號欲變
    賣給辛○○，經辛○○發現要求其載還原處，然其等並未載回原處，竟將鐵板二
    塊以新台幣五千元出售給李詩婉。嗣因辛○○報警而知悉上情。
二、證據：被告寅○○、李祐材自白、李詩婉的證述、辛○○之指述、收據一份、影
    印照片四張。
三、適用法條：刑法第三百二十條第一項、被告與李祐材具有犯意聯絡及行為分擔，
    應依刑法第二十八條論以共同正犯。
四、沒收：無。
附表四（九十三年度偵字第一九三五號併案部分）
一、事實：寅○○為代步之用，基於意圖為自己不法所有之概括犯意，於九十三年一
    月二十一日凌晨一時許，在苗栗縣頭份鎮運動公園旁之頭份鎮田寮里大唐新村三
    十五號，徒手以自備之鑰匙一支，竊取丑○○所有之車牌號碼為Ｈ２─９０６７
    號發財車一台，嗣因起訴案件被查獲而供述得知。
二、證據：被告寅○○自白、被害人丑○○指述、照片二張、車籍資料一張。
三、適用法條：刑法第三百二十條第一項。
四、沒收：鑰匙一支雖為被告所有，且係供被告犯罪所用之物，業據其陳述已經丟棄
    滅失，亦未扣案，為免沒收之困難，不依刑法第三十八條第一項第二款宣告沒收
    。
附表五（九十三年度偵字第二○○三號）
一、事實：寅○○為代步之用，基於意圖為自己不法所有之概括犯意，與不知情在現
    場之賴宏達，於九十三年三月十九日中午十二時許，在苗栗縣竹南鎮○○里○○
    街勇全超市，徒手以自備之鑰匙一支（已丟棄滅失），竊取庚○○所有之車牌號
    碼為Ｈ２─２４００號自小貨車一台，嗣因起訴案件被查獲而供述得知。
二、證據：被告寅○○自白、被害人庚○○之指述、贓物認領保管單、照片影印二張
    、遺失車輛查詢資料。
三、適用法條：刑法第三百二十條第一項。
四、沒收：鑰匙一支雖為被告所有，且係供被告犯罪所用之物，業據其陳述已經丟棄
    滅失，亦未扣案，為免沒收之困難，不依刑法第三十八條第一項第二款宣告沒收
    。
附表六（九十三年度偵字第二○八八號）
一、事實：寅○○為載運鐵材使用，基於意圖為自己不法所有之概括犯意，於九十三
    年三月二十一日上午七時許，在苗栗縣頭份鎮○○路建國國小旁，持自己所有可
    為兇器之Ｌ型鈑手一支，竊取癸○○所有之ＬＴ─５２９８號自小貨車，經寅○
    ○涉嫌另案竊盜坦承上開犯行，而知悉上情。
二、證據：被告自白：被害人癸○○指述、贓物認領保管單、現場照片。
三、適用法條：被告竊盜時所攜帶的Ｌ型鈑手一支，在客觀上對人之生命、身體、安
    全構成威脅，具有危險性，被告攜之行竊，極易用以傷人，有行兇的可能，所為
    係犯刑法第三百二十一條第一項第三款攜帶兇器竊盜罪。
四、沒收：Ｌ型鈑手（即警察局偵訊時所稱之Ｔ型鈑手）一支為被告所有，且係供被
    告犯罪所用之物，業據其陳述在卷，依刑法第三十八條第一項第二款宣告沒收。
附表七（九十三年度偵字第二○二一號併案部分）
一、事實：寅○○基於意圖為自己不法所有之概括犯意，與亦有竊盜犯意之黃明儀（
    原名黃翌洲）於九十三年四月八日夜間八時十分，在苗栗縣竹南鎮新南里九鄰十
    三之四號，竊取子○○所有鐵板一塊，得手後，使用藍色貨車載運至鄧森文變賣
    新台幣五百六十元。嗣因寅○○涉嫌前開起訴案件而知悉上情。
二、證據：被告寅○○自白、共犯被告黃明儀自白、被害人子○○之指述、證人鄧森
    文之證述。
三、適用法條：刑法第三百二十條第一項、被告寅○○與黃明儀有犯聯絡與行為分擔
    ，應依刑法第二十八條論以共同正犯。
四、沒收：無。
附表八（九十三年度偵字第一六八四號併案部分）
一、事實：寅○○為代步之用，基於意圖為自己不法所有之概括犯意，騎ＰＤ２─１
    ０２號重機車搭載，與亦有竊盜犯意之王文忠，於九十三年四月十六日上午十一
    時二十分，在苗栗縣竹南鎮○○里街○○街二十九號，攜帶其所有可供兇器使用
    之螺絲起子二支，拆除己○○所有之鋁門窗，嗣因己○○報警當場查獲王文忠，
    而知悉上情。」
二、證據：被告寅○○自白、共犯王文忠自白、照片五張。
三、適用法條：被告竊盜時所攜帶的螺絲起子二支，在客觀上對人之生命、身體、安
    全構成威脅，具有危險性，被告攜之行竊，極易用以傷人，有行兇的可能，所為
    係犯刑法第三百二十一條第一項第三款攜帶兇器竊盜罪、被告寅○○與共犯王文
    忠有犯聯絡與行為分擔，應依刑法第二十八條論以共同正犯。
四、沒收：螺絲起子二支為被告所有，且係供被告犯罪所用之物，業據其陳述在卷，
    依刑法第三十八條第一項第二款宣告沒收。
附表九：（九十三年度偵字第二四一九號併案部分）
一、事實：寅○○為代步之用，基於意圖為自己不法所有之概括犯意，於九十三年四
    月二十九日晚上九時許，在苗栗縣竹南鎮龍鳳里後厝仔二十七之一號前，以自備
    鑰匙一支（已丟棄滅失），竊取丁○○所有車號ＮＳＱ─２４８號機車，另案查
    獲王文忠，而知悉上情。
二、證據：被告自白、被害人丁○○指述、贓物認領保管單、現場照片。
三、適用法條：刑法第三百二十條第一項。
四、沒收：鑰匙一支雖為被告所有，且係供被告犯罪所用之物，業據其陳述已經丟棄
    滅失，亦未扣案，為免沒收之困難，不依刑法第三十八條第一項第二款宣告沒收
附表十：（九十三年度偵字第二○九六號併案部分）
一、事實：（一）寅○○基於意圖為自己不法所有之概括犯意，於九十三年五月九日
    晚上十時許，在苗縣竹南鎮勝福里勝福宮前，以自備鑰匙一支，竊取壬○○所有
    之Ｗ４─５９０１號自小貨車。（二）其於九十三年五月十七日晚十一時十五分
    （移送書誤載於九十三年五月九日晚上十時許竊盜前車後三十分鐘後），駕駛前
    開偷來自小貨車，在苗栗縣頭份鎮○○○路上河圖工地前，竊取丙○○工地之鋼
    筋，得手離開之際，為警查獲；（三）復承前犯意，於九十年五月二十二日晚上
    十一時四十五分，在苗栗縣頭份鎮成功里十五鄰潘桃新村四十九號，以自備鑰匙
    一支，竊取乙○○所有之ＨＷ─２１１６號自小貨車，作為代步之用，後為警於
    九十三年五月二十五日下午一時四十分，在苗栗縣頭份鎮○○路一五七號前駕駛
    ＨＷ─２１１６號自小貨車，為警查獲，並在其車上取出竊盜所使用其所有的鑰
    匙一支、及預備竊盜所使用其所有之Ｌ型鈑手一支。
二、證據：被告的自白、被害人壬○○、丙○○、乙○○指述、贓物認領保管單、扣
    押物筆錄、現場照片。
三、適用法條：前項事實（一）（二）（三）均係犯刑法第三百二十條第一項。
四、沒收：鑰匙一支為被告所有，且係供被告犯罪所用之物，業據其陳述在卷，依刑
    法第三十八條第一項第二款宣告沒收。扣案之Ｌ型鈑手一支，為被告所有，且係
　　供被告犯罪預備所用之物，業據其陳述在卷，依刑法第三十八條第一項第二款宣
    告沒收。
附錄論罪科刑法條
刑法第三百二十一條第一項：
犯竊盜罪而有左列情形之一者，處六月以上五年以下有期徒刑：
一  於夜間侵入住宅或有人居住之建築物、船艦，或隱匿其內而犯之者。
二  毀越門扇、牆垣或其他安全設備而犯之者。
三  攜帶兇器而犯之者。
四  結夥三人以上而犯之者。
五  乘火災、水災或其他災害之際而犯之者。
六  在車站或埠頭而犯之者。
